Inventaris van het archief van de Stichting Pensioen- en Verzekeringskamer: jaarstukken over de periode 1923-2005
Nationaal Archief, Den Haag
Stichting Pensioen- en Verzekeringskamer: jaarstukken
PVK: jaarstukken
1923-2005
2.25.108
P89
11.8 GB; 2 inventarisnummers; 225 bestanden.
Normale gedigitaliseerde documenten, geen bijzondere bestandsformaten
Nationaal Archief, Den Haag
Directie
Archief van de jaarstukken van de Pensioen- en Verzekeringskamer (PVK) bevat diverse typen jaarstukken, te onderscheiden naar algemene jaarverslagen en jaarverslagen toegespitst op de verschillende sectoren.
Archiefvorming
Geschiedenis van de archiefvormer
Vanaf de negentiende eeuw groeide in het toenmalig Koninkrijk der Nederlanden de behoefte aan algemeen toezicht om de belangen van verzekerden te beschermen. Vanaf 1830 moesten daarom alle nieuw op te richten levensverzekeraars een Koninklijke goedkeuring hebben. In 1923 kwam er een wet op het levensverzekeringsbedrijf tot stand. Verzekeraars dienden een minimaal waarborgkapitaal te hebben en hun financiële gegevens moesten openbaar gemaakt worden bij de Verzekeringskamer (VK). Deze toezichthouder werd als gevolg van de wet opgericht als onafhankelijk, zelfstandig orgaan van achtereenvolgens de ministeries van Justitie en Financiën. Faillissementen van enkele schadeverzekeraars leidden in 1961 tot de Wet op het schadeverzekeringsbedrijf. Het toezicht werd bij de VK belegd, evenals het toezicht op de natura-verzekeraars (vanaf 1996). In 1987 trad de Wet toezicht verzekeringsbedrijf (Wtv) in werking, hierin gingen de wetten op het leven- en op het schadebedrijf in op.
Van 1836 dateert de eerste pensioenregeling voor het overheidspersoneel. Het Algemeen Burgerlijk Pensioenfonds werd toen opgericht In 1846 kwam de algemene wettelijke pensioenregeling voor rijksambtenaren tot stand. Het oudste ondernemingspensioenfonds dateert van 1845 van de Hollandse IJzeren Spoorwegmaatschappij.
Pensioenregelingen hebben het lang zonder toezicht gesteld. Pas toen een onderneming in 1936 niet aan haar pensioenverplichtingen kon voldoen ontstond de behoefte aan wetgeving. Het toezicht op pensioen- en spaarfondsen kwam bij de Verzekeringskamer te liggen. Het toezicht werd geleidelijk uitgebreid naar andere sectoren, onder andere de bouwkassen (1947) en de bemiddelende organen voor het eigen woningbezit (1956)
Vanaf de oprichting viel de VK onder een ministerie, uiteindelijk het Ministerie van Financiën. In 1992 werd de Verzekeringskamer beheersmatig verzelfstandigd tot een stichting met een eigen begroting. In 2001 werd de naam veranderd in Pensioen- & Verzekeringskamer (PVK)
Als gevolg van veranderingen in de financiële sector (o.a. fusies) veranderde ook het toezicht. Het sectorale toezicht maakte plaats voor het functionele toezicht, waarbij een onderscheid werd gemaakt in prudentieel toezicht (financiële positie van instellingen en deskundigheid en betrouwbaarheid van bestuurders) en gedragstoezicht (hoe gaan financiële instellingen om met hun klanten).
Zowel PVK als DNB kregen de verantwoordelijkheid over het prudentieel toezicht op financiële instellingen. AFM werd belast met het gedragstoezicht. De volgende stap was een fusie tussen de PVK en DN in oktober 2004. Sindsdien gaat de nieuwe organisatie verder onder de naam De Nederlandsche Bank N.V.
Geschiedenis van het archiefbeheer
De jaarstukken zijn gedigitaliseerd in 2012 en na digitalisering in 2013 opgenomen in het Records Management Systeem, HPRM, van DNB.
De verwerving van het archief
Het betreft de verwerving van digitale kopieën van jaarstukken die fysiek nog bij de DNB berusten.
De DNB is voornemens een vervangingsbesluit met terugwerkende kracht vast te stellen voor de nog niet overgebrachte stukken. Na de overbrenging van de gedigitaliseerde jaarverslagen gaan DNB en het Nationaal archief het gesprek aan over de wenselijkheid van hybride overbrenging of alsnog een vervangingsbesluit op te stellen en een handboek vervanging op te leveren.
Het digitale archief is door De Nederlandsche Bank N.V. in maart 2018 krachtens art. 12 van de Archiefwet 1995 overgebracht
Inhoud en structuur van het archief
Inhoud
Er zijn diverse typen jaarstukken te onderscheiden gedurende de periode 1923 tot en met 2005. Algemene jaarverslagen en jaarverslagen toegespitst op de verschillende sectoren
De volgende typen jaarstukken zijn te onderscheiden:
Verslag der Verzekeringskamer 1923 – 1950
Verslag der Verzekeringskamer te Batavia over de periode 1 mei 1941 tot 1 november 1947
Verslag van de Verzekeringskamer 1951 - 1958
Verslag van de Verzekeringskamer betreffende de pensioen- en spaarfondsen 1954 – 1970
Verslag van de Verzekeringskamer PSW en wet betreffende verplichting deelneming in een beroepspensioenregeling 1971 – 1982
Verzekeringskamer - financiële gegevens pensioenfondsen 1982 – 1998
Pensioen amp; Verzekeringskamer financiële gegevens pensioenfondsen 1999-2005
Verzekeringskamer werkzaamheden en bevindingen 1983 – 1988
Verzekeringskamer verslag 1989 – 1999
Jaarverslag Pensioen- &Verzekeringskamer 2000 – 2003
Verslag van de Verzekeringskamer betreffende het levensverzekeringsbedrijf, de bouwkassen en de bemiddelende organen 1959 - 1961
Verslag van de Verzekeringskamer betreffende het levensverzekeringsbedrijf 1962 – 1969
Verslag van de Verzekeringskamer ingevolge de wet op het levensverzekeringsbedrijf 1970 – 1982
Financiële gegevens levensverzekeringmaatschappijen 1982 – 1988
Verzekeringskamer financiële gegevens levensverzekeraars 1989 – 1998
Pensioen & Verzekeringskamer financiële gegevens levensverzekeraars 1999 – 2003
Financiële gegevens van de naturaverzekeringsmaatschappijen 2005
Verslagen van de Verzekeringskamer betreffende de bouwkassen en de bemiddelende organen 1962 – 1979
Verslag van de Verzekeringskamer betreffende het schadeverzekeringsbedrijf 1967 – 1968
Verslag van de VK wet op het schadeverzekeringsbedrijf betreffende de financiële gegevens van de ondernemingen 1970 – 1971
Verslag van de Verzekeringskamer ingevolge de wet op het schadeverzekeringsbedrijf 1974 – 1982
Verzekeringskamer financiële gegevens schadeverzekeringsbedrijf 1982 - 1984
Verzekeringskamer financiële gegevens schadeverzekeraars 1985 – 1998
Pensioen & Verzekeringskamer financiële gegevens schadeverzekeraars 1999 – 2000
Financiële gegevens van de schadeverzekeringsmaatschappijen 2005
Annual reports Verzekeringskamer 1997 – 1999
Summary of the report of de Verzekeringskamer 1949 en 2003
Overige stukken:
Verzekeringskamer - Alfabetische naamlijsten van schadeverzekeringsbedrijven 1971
Naamlijsten 1992 - 1999
Selectie en vernietiging
Gedurende de bewerking is niet vernietigd.
Aanvullingen
Er worden geen aanvullingen verwacht.
Ordening van het archief
De indeling van de toegang is gebaseerd op de ordening van overgebracht archief (P)VK 1923 – 2005.
2.25
Openbaarheidsbeperkingen
Het archief is volledig openbaar.
Materiële beperkingen
Er zijn geen materiële beperkingen: het archief is volledig digitaal en bestaat uitsluitend uit bestanden in een open bestandsformaat.
Aanvraaginstructie
Er zijn in dit archief geen fysieke archiefstukken of archiefstukken met een openbaarheidsbeperking. Alle stukken zijn online in te zien zonder te reserveren of aan te vragen.
Beschrijving van de series en archiefbestanddelen
- Bescheiden, niet geordend naar onderwerp (P)VK, PA
  - Publiciteit en voorlichting (P)VK, PA.04
    - Annual reports (P)VK 1949, 1997 - 1999, 2003, F110215
      - 1949_Summary of the report for 1949 of de Verzekeringskamer, 2013429617
        - 2013_429617-1.PDF
      - 1997_Verzekeringskamer annual report 1997, 2013429622
        - 2013_429622-1.PDF
      - 1998_Verzekeringskamer annual report 1998, 2013429623
        - 2013_429623-1.PDF
      - 1999_Annual report Verzekeringskamer 1999, 2013429631
        - 2013_429631-1.PDF
      - 2003_Summary of the annual report 2003 of the PVK, 2013429634
        - 2013_429634-1.PDF
    - Diverse jaarstukken (P)VK 1923 - 2005, F110216
      - 1923_Verslag der Verzekeringskamer over het jaar 1923, 2013431269
        - 2013_431269-1.PDF
      - 1924_Verslag der Verzekeringskamer over het jaar 1924, 2013431271
        - 2013_431271-1.PDF
      - 1925_Verslag der Verzekeringskamer over het jaar 1925, 2013431303
        - 2013_431303-1.PDF
      - 1926_Verslag der Verzekeringskamer over het jaar 1926, 2013431304
        - 2013_431304-1.PDF
      - 1927_Verslag der Verzekeringskamer over het jaar 1927, 2013431306
        - 2013_431306-1.PDF
      - 1928_Verslag der Verzekeringskamer over het jaar 1928, 2013431307
        - 2013_431307-1.PDF
      - 1929_Verslag der Verzekeringskamer over het jaar 1929, 2013431310
        - 2013_431310-1.PDF
      - 1930_Verslag der Verzekeringskamer over het jaar 1930, 2013431314
        - 2013_431314-1.PDF
      - 1931_Verslag der Verzekeringskamer over het jaar 1931, 2013431315
        - 2013_431315-1.PDF
      - 1932_Verslag der Verzekeringskamer over het jaar 1932, 2013431317
        - 2013_431317-1.PDF
      - 1933_Verslag der Verzekeringskamer over het jaar 1933, 2013431319
        - 2013_431319-1.PDF
      - 1934_Verslag der Verzekeringskamer over het jaar 1934, 2013431320
        - 2013_431320-1.PDF
      - 1935_Verslag der Verzekeringskamer over het jaar 1935, 2013431323
        - 2013_431323-1.PDF
      - 1936_Verslag der Verzekeringskamer over het jaar 1936, 2013431324
        - 2013_431324-1.PDF
      - 1937_Verslag der Verzekeringskamer over het jaar 1937, 2013431380
        - 2013_431380-1.PDF
      - 1938_Verslag der Verzekeringskamer over het jaar 1938, 2013431383
        - 2013_431383-1.PDF
      - 1939_Verslag der Verzekeringskamer over het jaar 1939, 2013431385
        - 2013_431385-1.PDF
      - 1940_Verslag der Verzekeringskamer over het jaar 1940, 2013432304
        - 2013_432304-1.PDF
      - 1941_Verslag der Verzekeringskamer over het jaar 1941, 2013432306
        - 2013_432306-1.PDF
      - 1941-1947_Verslag der Verzekeringskamer te Batavia over de periode 1 mei 1941 tot 1 november 1947, 2013432308
        - 2013_432308-1.PDF
      - 1942_Verslag der Verzekeringskamer over het jaar 1942, 2013432310
        - 2013_432310-1.PDF
      - 1943_Verslag der Verzekeringskamer over het jaar 1943, 2013432313
        - 2013_432313-1.PDF
      - 1944_Verslag der Verzekeringskamer over het jaar 1944, 2013432315
        - 2013_432315-1.PDF
      - 1945_Verslag der Verzekeringskamer over het jaar 1945, 2013432319
        - 2013_432319-1.PDF
      - 1946_Verslag der Verzekeringskamer over het jaar 1946, 2013434591
        - 2013_434591-1.PDF
      - 1947_Verslag der Verzekeringskamer over het jaar 1947, 2013434614
        - 2013_434614-1.PDF
      - 1948_Verslag der Verzekeringskamer over het jaar 1948, 2013434615
        - 2013_434615-1.PDF
      - 1949_Verslag der Verzekeringskamer over het jaar 1949, 2013434616
        - 2013_434616-1.PDF
      - 1950_Verslag der Verzekeringskamer over het jaar 1950, 2013434618
        - 2013_434618-1.PDF
      - 1951_Verslag van de Verzekeringskamer over het jaar 1951, 2013434619
        - 2013_434619-1.PDF
      - 1952_Verslag van de Verzekeringskamer over het jaar 1952, 2013434620
        - 2013_434620-1.PDF
      - 1953_Verslag van de Verzekeringskamer over het jaar 1953, 2013434621
        - 2013_434621-1.PDF
      - 1954_Overdruk van deel II van het verslag van de Verzekeringskamer over het jaar 1954 (Pensioen- en Spaarfondsen), 2013434624
        - 2013_434624-1.PDF
      - 1954_Verslag van de Verzekeringskamer over het jaar 1954, 2013434625
        - 2013_434625-1.PDF
      - 1955_Verslag van de Verzekeringskamer over het jaar 1955, 2013434628
        - 2013_434628-1.PDF
      - 1956_Verslag van de Verzekeringskamer over het jaar 1956, 2013434629
        - 2013_434629-1.PDF
      - 1957_Verslag van de Verzekeringskamer over het jaar 1957, 2013434633
        - 2013_434633-1.PDF
      - 1958_Overdruk van deel II van het verslag van de Verzekeringskamer over het jaar 1958 (pensioen- en spaarfondsen), 2013434635
        - 2013_434635-1.PDF
      - 1958_Verslag van de Verzekeringskamer betreffende de pensioen- en spaarfondsen over het jaar 1958, 2013434638
        - 2013_434638-1.PDF
      - 1958_Verslag van de Verzekeringskamer over het jaar 1958, 2013434641
        - 2013_434641-1.PDF
      - 1959_Verslag van de Verzekeringskamer betreffende de pensioen- en spaarfondsen over het jaar 1959, 2013434649
        - 2013_434649-1.PDF
      - 1959_Verslag van de Verzekeringskamer betreffende het levensverzekeringsbedrijf, de bouwkassen en de bemiddelende organen over het jaar 1959, 2013434651
        - 2013_434651-1.PDF
      - 1960_Verslag van de Verzekeringskamer betreffende de pensioen- en spaarfondsen over het jaar 1960, 2013434653
        - 2013_434653-1.PDF
      - 1960_Verslagen van de Verzekeringskamer betreffende het levensverzekeringsbedrijf, de bouwkassen en de bemiddelende organen over het jaar 1960, 2013434654
        - 2013_434654-1.PDF
      - 1961_Verslag van de Verzekeringskamer betreffende de pensioen- en spaarfondsen over het jaar 1961, 2013434655
        - 2013_434655-1.PDF
      - 1961_Verslagen van de Verzekeringskamer betreffende het levensverzekeringsbedrijf, de bouwkassen en de bemiddelende organen over het jaar 1961, 2013434656
        - 2013_434656-1.PDF
      - 1962_Verslag van de Verzekeringskamer betrefende de pensioen- en spaarfondsen over het jaar 1962, 2013434658
        - 2013_434658-1.PDF
      - 1962_Verslag van de Verzekeringskamer betreffende het levensverzekeringsbedrijf over het jaar 1962, 2013434659
        - 2013_434659-1.PDF
      - 1962_Verslagen van de Verzekeringskamer betreffende de bouwkassen en de bemiddelende organen over het jaar 1962, 2013434663
        - 2013_434663-1.PDF
      - 1963_Verslag van de Verzekeringskamer betrefende de pensioen- en spaarfondsen over het jaar 1963, 2013434666
        - 2013_434666-1.PDF
      - 1963_Verslag van de Verzekeringskamer betreffende het levensverzekeringsbedrijf over het jaar 1963, 2013434669
        - 2013_434669-1.PDF
      - 1963_Verslagen van de Verzekeringskamer betreffende de bouwkassen en de bemiddelende organen over het jaar 1963, 2013434671
        - 2013_434671-1.PDF
      - 1964_Verslag van de Verzekeringskamer betrefende de pensioen- en spaarfondsen over het jaar 1964, 2013434672
        - 2013_434672-1.PDF
      - 1964_Verslag van de Verzekeringskamer betreffende het levensverzekeringsbedrijf over het jaar 1964, 2013434677
        - 2013_434677-1.PDF
      - 1964_Verslagen van de Verzekeringskamer betreffende de bouwkassen en de bemiddelende organen over het jaar 1964, 2013434680
        - 2013_434680-1.PDF
      - 1965_Verslag van de Verzekeringskamer betrefende de pensioen- en spaarfondsen over het jaar 1965, 2013434681
        - 2013_434681-1.PDF
      - 1965_Verslag van de Verzekeringskamer betreffende het levensverzekeringsbedrijf over het jaar 1965, 2013434682
        - 2013_434682-1.PDF
      - 1965_Verslagen van de Verzekeringskamer betreffende de bouwkassen en de bemiddelende organen over het jaar 1965, 2013434684
        - 2013_434684-1.PDF
      - 1966_Verslag van de Verzekeringskamer betrefende de pensioen- en spaarfondsen over het jaar 1966, 2013434689
        - 2013_434689-1.PDF
      - 1966_Verslag van de Verzekeringskamer betreffende het levensverzekeringsbedrijf over het jaar 1966, 2013434690
        - 2013_434690-1.PDF
      - 1966_Verslag van de Verzekeringskamer betreffende het schadeverzekeringsbedrijf over de periode 1 september 1966-31 december 1967, 2013434691
        - 2013_434691-1.PDF
      - 1966_Verslagen van de Verzekeringskamer betreffende de bouwkassen en de bemiddelende organen over het jaar 1966, 2013434693
        - 2013_434693-1.PDF
      - 1967_Verslag van de Verzekeringskamer betrefende de pensioen- en spaarfondsen over het jaar 1967, 2013434695
        - 2013_434695-1.PDF
      - 1967_Verslag van de Verzekeringskamer betreffende het levensverzekeringsbedrijf over het jaar 1967, 2013434696
        - 2013_434696-1.PDF
      - 1967_Verslagen van de Verzekeringskamer betreffende de bouwkassen en de bemiddelende organen over het jaar 1967, 2013434697
        - 2013_434697-1.PDF
      - 1968_Verslag van de Verzekeringskamer betrefende de pensioen- en spaarfondsen over het jaar 1968, 2013434703
        - 2013_434703-1.PDF
      - 1968_Verslag van de Verzekeringskamer betreffende het levensverzekeringsbedrijf over het jaar 1968, 2013434705
        - 2013_434705-1.PDF
      - 1968_Verslag van de Verzekeringskamer betreffende het schadeverzekeringsbedrijf over het jaar 1968, 2013434708
        - 2013_434708-1.PDF
      - 1968_Verslagen van de Verzekeringskamer betreffende de bouwkassen en de bemiddelende organen over het jaar 1968, 2013434709
        - 2013_434709-1.PDF
      - 1969_Verslag van de Verzekeringskamer betrefende de pensioen- en spaarfondsen over het jaar 1969, 2013434710
        - 2013_434710-1.PDF
      - 1969_Verslag van de Verzekeringskamer betreffende het levensverzekeringsbedrijf over het jaar 1969, 2013434712
        - 2013_434712-1.PDF
      - 1969_Verslag vd VK wet op het schadeverzekeringsbedrijf betr fin geg vd ondernemingen 1969 en werkzaamh & bevind over 1970, 2013434713
        - 2013_434713-1.PDF
      - 1969_Verslagen van de Verzekeringskamer betreffende de bouwkassen en de bemiddelende organen over het jaar 1969, 2013434715
        - 2013_434715-1.PDF
      - 1970_Verslag van de Verzekeringskamer betrefende de pensioen- en spaarfondsen over het jaar 1970, 2013434717
        - 2013_434717-1.PDF
      - 1970_Verslag vd VK wet op het Levensverzekeringsbedrijf betr fin geg ondernemingen 1970 en de werkz & bevind over 1970 en 1971, 2013434718
        - 2013_434718-1.PDF
      - 1970_Verslag vd VK wet op het schadeverzekeringsbedrijf betr fin geg vd ondernemingen 1970 en werkzaamh & bevind over 1971, 2013434719
        - 2013_434719-1.PDF
      - 1970_Verslagen van de Verzekeringskamer betreffende de bouwkassen en de bemiddelende organen over het jaar 1970, 2013434721
        - 2013_434721-1.PDF
      - 1971_Verslag vd VK PSW en wet betr verpl deelneming in een beroepspensioenregeling - fin geg 1971 - bevind 1971-1972, 2013452842
        - 2013_452842-1.PDF
      - 1971_Verslag vd VK Wet op het Levensverzekeringsbedrijf betr fin geg vd ondernemingen 1971 en de werkz & bevind over 1972, 2013452843
        - 2013_452843-1.PDF
      - 1971_Verslag vd VK WSB betr fin geg vd ondernemingen over het jaar 1971 en de werkzaamh & bevind over 1972, 2013452844
        - 2013_452844-1.PDF
      - 1971_Verslagen van de Verzekeringskamer betreffende de bouwkassen en de bemiddelende organen over het jaar 1971, 2013452845
        - 2013_452845-1.PDF
      - 1971_Verzekeringskamer - Alfabetische naamlijsten van schadeverzekeringsbedrijven 1971, 2013452848
        - 2013_452848-1.PDF
      - 1972_Verslag vd VK PSW en wet betr verpl deelneming in een beroepspensioenregeling - fin geg 1972 - bevind 1973, 2013452850
        - 2013_452850-1.PDF
      - 1972_Verslag vd VK Wet op het Levensverzekeringsbedrijf betr fin geg vd ondernemingen 1972 en de werkz & bevind over 1973, 2013452852
        - 2013_452852-1.PDF
      - 1972_Verslag vd VK WSB betr fin geg vd ondernemingen over het jaar 1972 en de werkzaamh & bevind over 1973, 2013452853
        - 2013_452853-1.PDF
      - 1972_Verslagen van de Verzekeringskamer betreffende de bouwkassen en de bemiddelende organen over het jaar 1972, 2013452855
        - 2013_452855-1.PDF
      - 1973_Verslagen van de Verzekeringskamer betreffende de bouwkassen en de bemiddelende organen over het jaar 1973, 2013452856
        - 2013_452856-1.PDF
      - 1974_Verslag van de Verzekeringskamer ingevolge de wet op het levensverzekeringsbedrijf over het jaar 1974, 2013452858
        - 2013_452858-1.PDF
      - 1974_Verslag van de Verzekeringskamer ingevolge de wet op het schadeverzekeringsbedrijf over het jaar 1974, 2013452861
        - 2013_452861-1.PDF
      - 1974_Verslag vd VK PSW en wet betr verpl deelneming in een beroepspensioenregeling over het jaar 1974, 2013452867
        - 2013_452867-1.PDF
      - 1974_Verslagen van de Verzekeringskamer betreffende de bouwkassen en de bemiddelende organen over het jaar 1974, 2013452871
        - 2013_452871-1.PDF
      - 1975_Verslag van de Verzekeringskamer ingevolge de wet op het levensverzekeringsbedrijf over het jaar 1975, 2013452872
        - 2013_452872-1.PDF
      - 1975_Verslag van de Verzekeringskamer ingevolge de wet op het schadeverzekeringsbedrijf over het jaar 1975, 2013452873
        - 2013_452873-1.PDF
      - 1975_Verslag vd VK en wet betr verpl deelneming in een beroepspensioenregeling - fin geg vd fondsen over het jaar 1975, 2013452874
        - 2013_452874-1.PDF
      - 1975_Verslagen van de Verzekeringskamer betreffende de bouwkassen en de bemiddelende organen over het jaar 1975, 2013452875
        - 2013_452875-1.PDF
      - 1976_Verslag van de Verzekeringskamer ingevolge de wet op het levensverzekeringsbedrijf over het jaar 1976, 2013452877
        - 2013_452877-1.PDF
      - 1976_Verslag van de Verzekeringskamer ingevolge de wet op het schadeverzekeringsbedrijf over het jaar 1976, 2013452878
        - 2013_452878-1.PDF
      - 1976_Verslag vd VK igv PSW en wet betreffende verplichte deelneming in een beroepspensioenregeling over het jaar 1976, 2013452879
        - 2013_452879-1.PDF
      - 1976_Verslagen van de Verzekeringskamer betreffende de bouwkassen en de bemiddelende organen over het jaar 1976, 2013452880
        - 2013_452880-1.PDF
      - 1977_Verslag van de Verzekeringskamer ingevolge de wet op het levensverzekeringsbedrijf over het jaar 1977, 2013452881
        - 2013_452881-1.PDF
      - 1977_Verslag van de Verzekeringskamer ingevolge de wet op het schadeverzekeringsbedrijf over het jaar 1977, 2013452882
        - 2013_452882-1.PDF
      - 1977_Verslag vd VK igv PSW en wet betreffende verplichte deelneming in een beroepspensioenregeling over het jaar 1977, 2013452884
        - 2013_452884-1.PDF
      - 1977_Verslagen van de Verzekeringskamer betreffende de bouwkassen en de bemiddelende organen over het jaar 1977, 2013452885
        - 2013_452885-1.PDF
      - 1978_Verslag van de Verzekeringskamer ingevolge de wet op het levensverzekeringsbedrijf over het jaar 1978, 2013452886
        - 2013_452886-1.PDF
      - 1978_Verslag van de Verzekeringskamer ingevolge de wet op het schadeverzekeringsbedrijf over het jaar 1978, 2013452887
        - 2013_452887-1.PDF
      - 1978_Verslag vd VK igv PSW en wet betreffende verplichte deelneming in een beroepspensioenregeling over het jaar 1978, 2013452888
        - 2013_452888-1.PDF
      - 1978_Verslagen van de Verzekeringskamer betreffende de bouwkassen en de bemiddelende organen over het jaar 1978, 2013452889
        - 2013_452889-1.PDF
      - 1979_Verslag van de Verzekeringskamer ingevolge de wet op het levensverzekeringsbedrijf over het jaar 1979, 2013452890
        - 2013_452890-1.PDF
      - 1979_Verslag van de Verzekeringskamer ingevolge de wet op het schadeverzekeringsbedrijf 1979, 2013452891
        - 2013_452891-1.PDF
      - 1979_Verslag vd VK igv PSW en wet betreffende verplichte deelneming in een beroepspensioenregeling over het jaar 1979, 2013452892
        - 2013_452892-1.PDF
      - 1979_Verslagen van de Verzekeringskamer betreffende de bouwkassen en de bemiddelende organen over het jaar 1979, 2013452894
        - 2013_452894-1.PDF
      - 1980_Verslag van de Verzekeringskamer ingevolge de wet op het levensverzekeringsbedrijf over het jaar 1980, 2013452895
        - 2013_452895-1.PDF
      - 1980_Verslag van de Verzekeringskamer ingevolge de wet op het schadeverzekeringsbedrijf 1980, 2013452896
        - 2013_452896-1.PDF
      - 1980_Verslag vd VK igv PSW en wet betreffende verplichte deelneming in een beroepspensioenregeling over het jaar 1980, 2013452897
        - 2013_452897-1.PDF